ACORDAO-COMPLETO-2358123

ACÓRDÃO DE RELAÇÃO

ACÓRDÃO DE RELAÇÃO 1409/2019 ATA 22/2019 - PLENÁRIO

Acórdão 1409/2019-TCU-Plenário
Considerando tratar-se de representação, formulada por empresa licitante, em face de indícios de irregularidades ocorridas no Pregão Eletrônico 6/2019, sob a responsabilidade da Justiça Federal - Seção Judiciária do Estado da Bahia, com vistas à contratação de empresa especializada para a prestação de serviços comuns de vigilância armada; 
Considerando que qualquer licitante, contratado ou pessoa física ou jurídica poderá representar ao Tribunal de Contas contra irregularidades ocorridas em licitações e contratos sob a aplicação da Lei 8.666, de 1993;
Considerando que, embora tenham sido identificadas impropriedades/falhas no certame, não houve ato antieconômico ou que tenha prejudicado o caráter competitivo; 
Considerando a inexistência dos elementos necessários para a adoção de medida cautelar, tendo em vista não ter sido verificado prejuízo ao certame;
 
Os Ministros do Tribunal de Contas da União ACORDAM, por unanimidade, com fundamento no art. 113, § 1º, da Lei 8.666/1993, c/c os arts. 235, 237, VII, e 276, § 6º, do RI/TCU do RI/TCU em conhecer da representação, satisfeitos os requisitos de admissibilidade; em considerá-la procedente;  em indeferir o pedido de concessão de medida cautelar; e em dar ciência à Justiça Federal – Seção Judiciária do Estado da Bahia, com fundamento no art. 7º da Resolução – TCU 265/2014, sobre as seguintes impropriedades/falhas, identificadas no Pregão Eletrônico 6/2019, para que sejam adotadas medidas internas com vistas à prevenção de ocorrência de outras semelhantes:
a limitação ao somatório de atestados, nos termos do item 8.1.5.1 do edital, configura restrição indevida à participação de licitantes em certames e está em desacordo com a jurisprudência desta Corte de Contas (Acórdão 2.387/2014 e 505/2018-ambos do Plenário) ; e 
a condição imposta no item 8.1.5.1 do edital (exigência de comprovação de prestação de serviços em volume igual ou superior ao licitado) extrapola os requisitos definidos nos arts. 27 a 31 da Lei 8.666/1993, e configura, também, restrição indevida à competitividade do certame, nos termos do parágrafo 1º do inciso I do art. 3º da mesma lei, bem como contraria a jurisprudência do Tribunal acerca do assunto (acórdãos 112/2011, 170/2007, 1.390/2005 e 1.094/2004- todos do Plenário) .
1. Processo TC-Processo 007.787/2019-7 (REPRESENTAÇÃO) 
1.1. Órgão: Justiça Federal (vinculador) 
1.2. Relator: Ministro Bruno Dantas
1.3. Representante do Ministério Público: não atuou
1.4. Unidade Técnica: Secretaria de Controle Externo de Aquisições Logísticas (Selog) .
1.5. Representação legal: não há.
1.6. Dar ciência deste acórdão e da instrução ao representante, informando-os que o conteúdo desta deliberação pode ser consultado no endereço www.tcu.gov.br/acordaos.

Justiça Federal (vinculador)

BRUNO DANTAS

não há.

Não atuou

REPRESENTAÇÃO (REPR)

Secretaria de Controle Externo de Aquisições Logísticas (Selog).